# Eduardo Fertig Bastos

#### Desenvolvedor Full Stack

4 anos de experiência. Bacharelado em sistemas de informação pela UNIDAVI. Back-end: Node.js, Laravel, PHP. Front-end: React JS, JavaScript, JQuery, React Native. Bancos de dados: PostgreSQL, MySQL e SQLServer. Arquiteturas de projeto: MVC e Rest.





Prio do Sul, Brasil

in linkedin.com/in/eduardo-fertig-bastos

### +55 (47) 99126-3351

eduardofertigbastos.github.io/portfolio/

github.com/EduardoFertigBastos

# **EXPERIÊNCIA**

## Desenvolvedor Full-Stack

Pontos para pessoas com dietas especiais

08/2021 - 01/2023 Remoto Aplicação web construída usando React JS e uma API construída com Node.js , ambos com Typescript. A plataforma ajuda pessoas com restrições alimentares

ambos com Typescript. A plataforma ajuda pessoas com restrições alimentares a encontrar estabelecimentos e produtos adequados. Os estabelecimentos podem se cadastrar, incluindo localização e categorias de produtos. O mapa mostra estabelecimentos próximos. A função de filtro ajuda os usuários a encontrar produtos adequados, salvando a seleção em memória local. O projeto usa tecnologias avançadas como React JS e Node.js para bom desempenho e qualidade de código. A plataforma é amigável e oferece uma solução eficiente para aqueles com restrições alimentares. Os recursos do aplicativo o tornam uma ferramenta valiosa para pessoas que procuram produtos alimentícios adequados.

#### Competências

Node.js - Express - React JS - JavaScript - TypeScript - HTML - CSS - Styled Components - Material UI - PostgreSQL - Docker - AWS

# Desenvolvedor Full-Stack

Sistema para clínica de psicologia

06/2021 - 12/2021

Remoto
O sistema de gerenciamento de consultas psicológicas é uma plataforma
avançada construída com Laravel, PHP, JavaScript, jQuery, CSS, Bootstrap, HTML
e PostgreSQL. A interface responsiva e intuitiva oferece aos profissionais de
saúde mental uma solução eficiente para gerenciar clientes e agendamentos. Os
psicólogos podem registrar novos clientes, agendar consultas e visualizar
agendamentos por mês, semana e dia. O painel exibe informações estatísticas e
permite o registro de diagnósticos e a criação de relatórios detalhados de
clientes. No geral, a plataforma agiliza o processo de agendamento de consultas
e fornece aos profissionais de saúde mental as ferramentas necessárias para

de consultas em uma clínica de psicologia.

gerenciar seus clientes e consultas de forma eficiente.

Competências

Laravel - PHP - POO - HTML - CSS - Javascript - JQuery - PostgreSQL - Docker - Bootstrap

# Desenvolvedor Full-Stack

JVS Sistemas

03/2021 - 05/2022 Rio do Sul, SC, Brasil

Uma pequena empresa que lida com uma ampla variedade de diferentes tipos de clientes. Atuei na manutenção e elaboração de diversos sistemas, como no principal projeto da empresa que era o OMNI. O qual é um projeto construído em Laravel combinado com Jquery para lidar com o javascript no front-end e usando o Postgres como banco de dados. A ideia da Omni era se tornar o principal sistema da empresa, já que o antigo era mais como um código legado. Eu fui um dos principais desenvolvedores desse sistema. O sistema foi projetado para ser altamente automatizado. Trabalhei na automação de regras de validação por meio do modelo, uso de máscaras na frente e seu tratamento nas costas. Vários componentes foram criados, o mais diferente sendo uma árvore baseada na biblioteca Jstree com extrema personalização.

#### Competências

Laravel - PHP - POO - HTML - CSS - Javascript - JQuery - PostgreSQL - Angular - TypeScript - Electron - Python - Java - SQLite - SQL Server - Docker - MongoDB

# Desenvolvedor Full-Stack

ByNani

02/2019 - 07/2019 Remol

O site de venda de bonecas de feltro oferece uma visão única e autêntica dos produtos por meio da seção "Conheça a arte". Os clientes podem personalizar seus pedidos e se comunicar eficientemente com o vendedor por meio do formulário de contato atualizado. No geral, a plataforma oferece uma experiência de compra intuitiva e eficiente.

#### Competências

Laravel - PHP - POO - HTML - CSS - Javascript - JQuery - PostgreSQL - Docker - Bootstrap

# **EDUCAÇÃO**

# Bacharelado em Sistemas de Informação

UNIDAVI - Centro Universitário para o Desenvolvido do Alto Vale do Itajaí

01/2019 - 12/2022

Rio do Sul, SC, Brasil

## Ignite React JS | Node.js Rocketseat

03/2022 - 03/2024

Remoto

#### **HABILIDADES**



## **PROJETOS**

Native-and-Node

 Projeto para coleta de lixo eletrônico desenvolvido em React JS, React Native e Node.js. (07/2020 - 07/2020)

API RESTFul desenvolvida em TypeScript com Node.Js. Front web construído com React e mobile com React Native. Também foram utilizados Axios, Celebrate, Joi, Knex e sqlite3 foi o banco de dados. https://github.com/EduardoFertigBastos/Electronic-Waste-Collection-in-React-React-

GoBarber (02/2022 - 03/2022)

API RESTful desenvolvida em TypeScript com Node.Js. Front web construído com React JS e mobile com React Native. O ORM utilizado foi typeorm e o banco de dados escolhido foi o PostgreSQL.

Análise de repositórios do Github - React JS (03/2022 - 03/2022)

Projeto em react que permite visualizar dados de um repositório específico https://github.com/EduardoFertigBastos/AnalysisRepositories-React

# **CERTIFICADOS**

JavaScript - Coodesh (03/2023)
 https://coodesh.com/share/certificate/e7e9b8f0-b2f1-11ed-9234-83ca6ab9baf4

React JS - Coodesh (03/2023)

https://coodesh.com/share/certificate/16311100-b88c-11ed-9234-1349fd7b2801

Node.js - Coodesh (03/2023)

https://coodesh.com/share/certificate/c3c02a30-b6da-11ed-9234-d592a0b5461c

#### **IDIOMAS**

Português *Nativo* 

Inglês Avancado Espanhol Avançado